【裁判字號】    97,交抗,393
【裁判日期】    970417
【裁判案由】    聲明異議
【裁判全文】
臺灣高等法院臺中分院刑事裁定         97年度交抗字第393號
抗  告  人
即受處分人  甲○○
上列抗告人因聲明異議案件，不服臺灣臺中地方法院中華民國97
年2月26日所為裁定（97年度交聲字第452號）提起抗告，本院裁
定如下:
    主  文
抗告駁回。
    理  由
按受處分人，不服主管機關所為之裁罰（指裁決機關之裁決，非
警察機關所為之違規舉發或函覆文），固得於接到裁決之翌日起
二十日內聲明異議；惟是項聲明異議應以司法狀紙敘述異議之理
由，提出於原處分機關為之。原處分機關應於接受異議書狀後五
日內，將該案卷及有關證物，送交該管地方法院或其分院交通法
庭，道路交通案件處理辦法第十三條定有明文。又按道路交通管
理處罰條例第八十七條規定，必須係對第八條主管機關所為之處
罰，始得於法定期間內，向管轄地方法院聲明異議。再道路交通
案件處理辦法第十八條規定：交通法庭認聲明異議不合法律上之
程式者，應以裁定駁回之。是以聲明異議之主體（異議人）應係
裁罰事件之受處分人，如非受處分人，實無從提起聲明異議。又
聲明異議如非係對於主管機關所為之裁罰異議，而係對於申訴所
為之函覆為聲明異議，程序自不合法，自應予以駁回。經查，本
件抗告人甲○○，係對交通部公路總局臺中區監理所函覆之中監
稅字第0970000568號函有所不服，而逕向原審法院聲明異議。查
該函文內容，僅係交通部公路總局臺中區監理所對於抗告人所有
車牌號碼QO-4118號車積欠90年度使用牌照稅、87-91年間之汽車
燃料使用費、 及87-88年度汽車燃料使用費逾期罰鍰之函覆說明
，並非上揭主管機關（本件應係交通部公路總局臺中區監理所）
對於抗告人有何違反道路交通管理所為之處罰。本件既無裁決書
，且抗告人於原審異議之聲明係針對積欠稅費及違章罰鍰不服，
抗告人逕向原審聲明異議，尚與聲明異議之規定不合。原審因而
認抗告人於原審異議之聲明不合法律上之程式，亦無從補正，應
予駁回，經核並無不合。抗告人不服原審裁定，向本院提起抗告
，其抗告意旨略稱：警方對該QO-4118號車之廢鐵收購商人僅開1
張罰單，即放人了結，致使抗告人欠稅連連，終日惶恐；又政府
機關對於初次犯錯者應先予從寬勸導，再犯者始予以數倍懲罰；
另若抗告人仍不免受罰，抗告人因無力一次償還，請裁決將罰款
分十年分期付款云云。然本件並無主管機關對於抗告人有何因違
反道路交通管理處罰條例所為之裁決書，抗告人向原審聲明異議
，自於法不合，且無從補正，已如前述。抗告意旨所指各情，均
未能認原審裁定有何違法或不當之處，其抗告無理由，應予駁回
。爰依道路交通案件處理辦法第第二十六條，刑事訴訟法第四百
十二條，裁定如主文。
中    華    民    國    97    年    4     月    17    日
            刑事第四庭    審判長法  官  洪  耀  宗
                                法  官  陳  欣  安
                                法  官  江  德  千
上列正本證明與原本無異。
不得再抗告。
                                書記官  吳  麗  琴
中    華    民    國    97    年    4     月    17    日


司法院資訊處製作；財團法人民間司法改革基金會備份。
